ACORDAO-COMPLETO-2365378

ACÓRDÃO DE RELAÇÃO

ACÓRDÃO DE RELAÇÃO 7066/2019 ATA 27/2019 - SEGUNDA CÂMARA

Acórdão 7066/2019-TCU-Segunda Câmara
Trata-se de Tomada de Contas Especial (TCE) instaurada pelo Fundo Nacional de Desenvolvimento da Educação (FNDE) do Ministério da Educação (MEC) com base no Relatório de Demandas Externas 00208.000304/2012-92 da CGU, em desfavor de Velomar Gonçalves Rios, ex-prefeito municipal de Catalão/GO, gestão 2009-2012, em razão da impugnação total das despesas realizadas com os recursos repassados ao referido município, à conta do Programa Nacional de Apoio ao Transporte Escolar (PNATE) , no exercício de 2011.
Considerando que as análises efetuadas pelo FNDE sobre o PNATE do ano de 2011 apontam para aprovação das contas com ressalvas, face às irregularidades sem débito do Relatório de Demandas Externas 00208.000304/2012-92 da CGU;
considerando que o débito de R$ 13,37, referente às irregularidades de pagamento de tarifa bancária na conta específica do programa (R$ 3,20) e de não aplicação de recursos no mercado financeiro (R$ 10,17) , não justifica os custos processuais de sua recuperação;
considerando que as demais irregularidades dispostas no Relatório de Demandas Externas 00208.000304/2012-92 da CGU não ensejaram dano ao erário;
considerando que o responsável não foi citado no âmbito do TCU;
considerando que é possível, com base no art. 212 do Regimento Interno do TCU, o arquivamento de tomada de contas especial instaurada em decorrência de omissão no dever de prestar contas quando constatada a ausência de débito e de irregularidades graves imputadas aos responsáveis (ver Acórdão 3569/2019-TCU-Segunda Câmara) ;
considerando o disposto no inciso I do art. 6º c/c o art. 19 da Instrução Normativa TCU 71/2012;
considerando, finalmente, o disposto na alínea “a” do inciso V do art. 143 do Regimento Interno;
os ministros do Tribunal de Contas da União, reunidos em Sessão de 2ª Câmara, ACORDAM, por unanimidade, de acordo com os pareceres emitidos nos autos e com fundamento nos arts. 169, inciso VI; 201, caput e § 3º, e 212 do Regimento Interno, em arquivar o processo, sem julgamento de mérito, em face da ausência de pressupostos de constituição e de desenvolvimento válido e regular do processo, e em dar ciência desta deliberação, bem como da instrução à peça 33, ao responsável e ao Fundo Nacional de Desenvolvimento da Educação.
1. Processo TC-Processo 027.744/2018-3 (TOMADA DE CONTAS ESPECIAL) 
1.1. Classe de Assunto: II.
1.2. Responsável: Velomar Gonçalves Rios (CPF XXX.588.241-XX) .
1.3. Unidade: Fundo Nacional de Desenvolvimento da Educação (FNDE) .
1.4. Relatora: ministra Ana Arraes.
1.5. Representante do Ministério Público: procurador Marinus Eduardo De Vries Marsico.
1.6. Unidade Técnica: Secretaria de Controle Externo de Tomada de Contas Especial - SecexTCE.
1.7. Representação legal: não há.
1.8. Determinações/Recomendações/Orientações: não há.

Segunda Câmara

Fundo Nacional de Desenvolvimento da Educação (FNDE).

Velomar Gonçalves Rios (CPF XXX.588.241-XX).

ANA ARRAES

não há.

Procurador Marinus Eduardo De Vries Marsico.

TOMADA DE CONTAS ESPECIAL (TCE)

Secretaria de Controle Externo de Tomada de Contas Especial - SecexTCE.